【裁判字號】    97,訴,3191
【裁判日期】    980202
【裁判案由】    違反毒品危害防制條例
【裁判全文】
臺灣彰化地方法院刑事判決              97年度訴字第3191號
公  訴  人  臺灣彰化地方法院檢察署檢察官
被      告  甲○○
                    （現於臺灣雲林第二監獄執行中，並借提
選任辯護人  吳聰億律師
被      告  乙○○
                    （現於臺灣臺中監獄執行中）
上  一  人
選任辯護人  康春田律師
上列被告因毒品危害防制條例案件，經檢察官提起公訴（97年度
偵字第9597、9598號），本院判決如下：
    主    文
甲○○犯如附表所示之罪，均累犯，各處如附表所示之刑。應執
行有期徒刑貳拾年；未扣案之販賣毒品所得新臺幣壹仟元沒收，
如全部或一部不能沒收時，以其財產抵償之；未扣案之販賣毒品
所得新臺幣陸仟伍佰元與乙○○連帶沒收，如全部或一部不能沒
收時，以其與乙○○之財產連帶抵償之。
乙○○犯如附表編號二至五所示之罪，均累犯，各處如附表編號
二至五所示之刑。應執行有期徒刑拾捌年，未扣案之販賣毒品所
得新臺幣陸仟伍佰元與甲○○連帶沒收，如全部或一部不能沒收
時，以其與甲○○之財產連帶抵償之。
    事    實
一、甲○○前於民國92年間因施用毒品案件，經依法院裁定送入
    戒治處所施以強制戒治，於90年12月7日停止戒治付保護管
    束，於93年1月9日因法律修正出監，並經本院以92年度訴字
    第1136號判決判處有期徒刑10月確定；又因竊盜案件，經臺
    灣高等法院臺中分院以93年度上易字第1191號判決判處有期
    徒刑8月確定，2案並經臺灣高等法院臺中分院以94年度聲字
    第464號裁定定應執行刑為有期徒刑1年4月確定；另因施用
    毒品等案件，經本院以94年度訴字第1196號判決判處有期徒
    刑1年、8月，應執行有期徒刑1年6月確定，又因竊盜案件，
    經臺灣高等法院臺中分院以94年度上易字第1186號判決判處
    有期徒刑10月確定，2案並經臺灣高等法院臺中分院以95年
    度聲字第10號裁定定應執行刑為有期徒刑2年3月確定，與前
    開案件接續執行後，因減刑於96年7月16日假釋期滿未經撤
    銷視為執行完畢。乙○○前於94、95年間因施用毒品等案件
    ，分別經臺灣板橋地方法院以94年度訴字第2049號判決判處
    有期徒刑10月確定；及經臺灣板橋地方法院以95年度訴字第
    1939號判決判處有期徒刑10月確定，後案並經該院以96年度
    聲減字第163號裁定減刑為有期徒刑5月確定，2案接續執行
    後於96年7月16日縮刑期滿執行完畢。2人詎猶不知悔改，明
    知海洛因為毒品危害防制條例第2條第2項第1款所列管之第
    一級毒品，不得非法持有、販賣，甲○○仍基於販賣第一級
    毒品海洛因以營利之犯意，於如附表編號1所示之時間、地
    點，以如附表編號1所示高於進價之價格，販賣如附表編號1
    所示之第一級毒品海洛因予林有志，而獲取價差為利潤。甲
    ○○、乙○○另基於販賣第一級毒品海洛因以營利之各別犯
    意聯絡，分別於如附表編號2至5所示之時間地點，由甲○○
    提供、乙○○出面以如附表編號2至5所示之價格販賣如附表
    編號2至5所示之第一級毒品海洛因予林有志。嗣林有志因施
    用毒品案件於本院97年度訴字第1269號案件審理中、97年度
    訴字第1884、1985號案件準備程序中供出其施用毒品來源為
    綽號「邱員」之成年男子，為警循線查獲，而查悉上情。
二、案經彰化縣警察局芳苑分局報告臺灣彰化地方法院檢察署檢
    察官偵查起訴。
    理    由
壹、證據能力部分：
    按被告以外之人於審判外之陳述，雖不符前4條之規定，而
    經當事人於審判程序同意作為證據，法院審酌該言詞陳述或
    書面陳述作成時之情況，認為適當者，亦得為證據；當事人
    、代理人或辯護人於法院調查證據時，知有第159條第1項不
    得為證據之情形，而未於言詞辯論終結前聲明異議者，視為
    有前項之同意，刑事訴訟法第159條之5定有明文。本案下列
    引為證據之證人陳述及書證，檢察官、被告甲○○、乙○○
    及其選任辯護人均不爭執其證據能力，且以之作為證據並無
    不當，依上揭法條之規定，自均有證據能力，先予敘明。
貳、實體部分：
一、訊據被告甲○○、乙○○對於前開犯罪事實均坦承不諱，核
    與證人林有志於警詢中、另案於本院準備程序及審理中、證
    人即共同被告甲○○、乙○○於警、偵訊中證述情節相符，
    並有證人林有志以000000000號電話與被告乙○○持用之手
    機門號0000000000號通聯紀錄、彰化縣警察局芳苑分局指認
    犯罪嫌疑人紀錄表、現場照片、林有志照片等件在卷可稽。
    再按販賣第一級毒品海洛因係違法行為，非可公然為之，而
    海洛因亦無公定價格，係可任意分裝增減分量，且每次買賣
    之價格、數量，亦隨時依雙方之關係深淺、資力、需求量、
    對行情之認知、來源是否充裕、查緝是否嚴緊、購買者被查
    獲時供述購買對象之可能風險之評估等因素，而異其標準，
    機動調整，非可一概論之。從而販賣之利得，除非經行為人
    詳細供出各次所販賣之毒品之進價及售價，且數量俱臻明確
    外，實難察得其交易實情，然販賣者從價差或量差中牟利，
    方式雖異，惟其販賣行為在意圖營利則屬同一。從而，舉凡
    有償交易，除足以反證其確係另基於某種非圖利本意之關係
    外，通常尚難因無法查悉其精確之販入價格，作為是否高價
    賣出之比較，諉以無營利之意思而阻卻販賣犯行之追訴。被
    告甲○○、乙○○與證人林有志間並非至親，倘非有利可圖
    ，自無平白甘冒觸犯重罪之風險而特意前往約定地點交付海
    洛因予各該購毒者之理，足認被告主觀上確有營利之意圖甚
    明，故被告甲○○、乙○○前開自白核與事實相符，洵足採
    認，本案事證明確，被告甲○○、乙○○犯行堪以認定。
二、
(一)按海洛因係毒品危害防制條例第2條第2項第1款所定之第一
    級毒品，不得非法販賣。是核被告甲○○、乙○○所為，均
    係犯毒品危害防制條例第4條第1項之販賣第一級毒品罪。被
    告甲○○、乙○○就如附表編號2至5之犯行，有犯意之聯絡
    及行為之分擔，均應論以共同正犯。被告甲○○、乙○○為
    販賣第一級毒品之目的而持有第一級毒品之低度行為，為販
    賣第一級毒品之高度行為所吸收，均不另論罪。
(二)另按94年2月2日修正公佈，於95年7月1日施行之刑法，基於
    刑罰公平原則之考量，杜絕僥倖之犯罪心理，並避免易致鼓
    勵犯罪之誤解，已刪除第56條連續犯之規定。行為人反覆實
    行之犯罪行為茍係在刑法修正施行後者，因法律之修正已生
    阻斷連續犯之法律效果，除認應合於接續犯、繼續犯、集合
    犯等實質上一罪關係而以一罪論處外，基於一罪一罰之刑罰
    公平性，自應併合處罰。而刑法上所謂集合犯是指立法者所
    制定之犯罪構成要件中，本就預定有數個同種類之行為將反
    覆實行之犯罪而言，是將各自實現犯罪構成要件之多數行為
    ，解釋為集合犯，而論以一罪；是以對於集合犯，必須從嚴
    解釋，以符合立法者之意向。所謂集合犯，係指數犯罪構成
    要件中，本即預定有數個同種類之行為將反覆實行，雖其特
    質為行為含有反覆實行複數行為而評價為包括一罪，但並非
    其所有反覆實行之行為，皆一律認為包括一罪，仍須從行為
    人之主觀犯意，自始係基於概括性，行為之時、空上具有密
    切關係，且依社會通念，認屬包括之一罪為合理適當者，始
    足當之，否則仍應依實質競合予以併合處罰。犯罪是否包括
    一罪之集合犯，客觀上，應斟酌其法律規定文字之本來意涵
    、實現該犯罪目的之必要手段、社會生活經驗中該犯罪實行
    常態及社會通念等；主觀上，則視其是否出於行為人之一次
    決意，並秉持刑罰公平原則，加以判斷（最高法院96年度臺
    上字第1168、1850、3531號、4969號判決意旨參照）。本件
    被告甲○○、乙○○意圖營利而販賣毒品之各該次行為，為
    實現牟利之犯罪目的，依吾人之生活經驗，其犯罪之實行，
    固以反覆、繼續為常態，然其販賣之時間、地點均不盡相同
    ，難認係出於被告之1次犯罪決意；況此類異時、異地之販
    賣毒品行為，依社會通念，殊難認以評價為一罪為適當；再
    者，其多次販賣毒品，致該毒品氾濫，嚴重危害國人身心健
    康之犯罪結果，評價為集合犯之包括一罪，難謂符合法律規
    範本質，更與刪除連續犯之修法意旨相違，自不得認僅成立
    集合犯之包括一罪，是本件被告甲○○、乙○○所犯之各次
    販賣第一級毒品犯行，均應予分論併罰。
(三)復查，被告甲○○前於92年間因施用毒品案件，經依法院裁
    定送入戒治處所施以強制戒治，於90年12月7日停止戒治付
    保護管束，於93年1月9日因法律修正出監，並經本院以92年
    度訴字第1136號判決判處有期徒刑10月確定；又因竊盜案件
    ，經臺灣高等法院臺中分院以93年度上易字第1191號判決判
    處有期徒刑8月確定，2案並經臺灣高等法院臺中分院以94年
    度聲字第464號裁定定應執行刑為有期徒刑1年4月確定；另
    因施用毒品等案件，經本院以94年度訴字第1196號判決判處
    有期徒刑1年、8月，應執行有期徒刑1年6月確定，又因竊盜
    案件，經臺灣高等法院臺中分院以94年度上易字第1186號判
    決判處有期徒刑10月確定，2案並經臺灣高等法院臺中分院
    以95年度聲字第10號裁定定應執行刑為有期徒刑2年3月確定
    ，與前開案件接續執行後，因減刑於96年7月16日假釋期滿
    未經撤銷視為執行完畢。乙○○前於94、95年間因施用毒品
    等案件，分別經臺灣板橋地方法院以94年度訴字第2049號判
    決判處有期徒刑10月確定；及經臺灣板橋地方法院以95年度
    訴字第1939號判決判處有期徒刑10月確定，後案並經該院以
    96年度聲減字第163號裁定減刑為有期徒刑5月確定，2案接
    續執行後於96年7月16日縮刑期滿執行完畢，有臺灣高等法
    院被告前案紀錄表各1份在卷可稽，被告甲○○、乙○○於
    受有期徒刑執行完畢後5年內，故意再犯本件有期徒刑以上
    之罪，均為累犯，被告甲○○所犯如附表所示各罪、被告乙
    ○○所犯如附表編號2至5所示各罪，均應依刑法第47條第1
    項規定，就法定刑為有期徒刑、罰金刑部分加重其刑，至於
    法定本刑為死刑、無期徒刑部分，則依法不得加重其刑。
(四)被告甲○○雖辯稱伊有提供上游電話，供出毒品來源應可依
    法減刑云云。惟查：按毒品危害防制條例第17條規定：犯第
    4 條第1項之罪，供出毒品來源，因而破獲者，得減輕其刑
    ，其立法意旨重在鼓勵具體供出其上游販毒者，俾資追查該
    毒梟前手及其上游毒品，以杜絕毒品之蔓延與氾濫為目的。
    倘未因其自白進而查獲毒梟前手或其上游毒品者，自不得執
    此邀本條規定之寬減（最高法院92年度臺上字第2897號、98
    年度臺上字第156號判決參照）。被告於警詢及偵訊中供稱
    伊毒品來源為持用0000000000號行動電話之人，檢察官並因
    此破獲柯昆宏等人販賣第一級毒品案件，有臺灣彰化地方法
    院檢察署97年12月4日函暨檢送之彰化縣警察局刑事案件移
    送書在卷可憑。惟被告甲○○係供稱手機門號0000000000號
    當時持用人為綽號「鴨米仔」之成年男子，約30歲左右，身
    高矮矮的，交易時有見過對方等語。另於97年10月27日另案
    警詢中亦供稱：經其指認，販賣毒品給伊者為唐曉偉，伊也
    只有跟唐曉偉接觸，伊無法指認有無見過柯昆宏等語（參臺
    灣彰化地方法院檢察署97年度他字第980號偵查卷宗第52至
    54 頁）。經本院於審理中命柯昆宏在庭供被告甲○○辨識
    時，被告甲○○亦坦承柯昆宏不是其所指稱之「鴨米仔」，
    也不敢確定有無跟柯昆宏購買過毒品等語。此外，復有「鴨
    米仔」住處照片、本院97年9月12日函及臺灣彰化地方法院
    檢察署97年9月17日回函、刑警大隊偵二隊偵辦販毒報告書
    及後附之通訊監察譯文等件附卷可憑（參臺灣彰化地方法院
    檢察署97年度他字980號偵查卷宗第4、8、9、19至54頁）。
    足見前開手機門號當時已非由「鴨米仔」使用，而係由「鴨
    米仔」交由柯昆宏使用並由其繼續作為販賣毒品之聯絡工具
    ，則被告甲○○雖因供出其毒品來源所持用之手機門號，並
    因而破獲柯昆宏販賣毒品，然既其非屬被告甲○○所犯本件
    販賣海洛因之毒品來源，被告甲○○自無從依毒品危害防制
    條例第17條之規定減輕其刑。
(五)被告乙○○之指定辯護人雖為其辯稱：被告乙○○有供出其
    毒品來源為被告甲○○，應可依法減刑云云。惟查：按所謂
   「供出毒品來源」係指具體供出上游之毒品來源，以防止毒
    品之蔓延而言。如僅供出共犯，而未供出上游之毒品來源，
    即不得依前開法條減輕其刑（最高法院95年度臺上字第489
    號判決意旨參照）。被告乙○○係與被告甲○○共同為本件
    犯行，業據前開認定，且本案係因證人林有志另案於本院供
    稱向「邱員」、「阿兄」購買毒品，而為警循線查獲，亦有
    前開筆錄在卷可稽，則被告甲○○既非因被告乙○○之自白
    而供出查獲，亦與被告乙○○為共犯，被告乙○○自難依前
    開規定予以減刑。
(六)再按刑之量定，為求個案裁判之妥當性，法律固賦予法院裁
    量權，但此項裁量權之行使，除應依刑法第57條規定，審酌
    行為人及其行為等一切情狀，為整體之評價，並應顧及比例
    原則與平等原則，使罪刑均衡，輕重得宜，以契合社會之法
    律感情。又刑法第59條規定犯罪之情狀可憫恕者，得酌量減
    輕其刑，其所謂「犯罪之情狀」，與同法第57條規定科刑時
    應審酌之一切情狀，並非有截然不同之領域，於裁判上酌減
    其刑時，應就犯罪一切情狀（包括第57條所列舉之10款事項
    ），予以全盤考量，審酌其犯罪有無可憫恕之事由（即有無
    特殊之原因與環境，在客觀上足以引起一般同情，以及宣告
    法定最低度刑，是否猶嫌過重等等），以為判斷（參照最高
    法院95年度臺上字第6157號判決)。毒品危害防制條例第4條
    第1項，其法定刑為死刑、無期徒刑，別無其他自由刑之規
    定，刑度可謂重大。然同為販賣第一級毒品之人，其原因動
    機不一，犯罪情節未必盡同，或有大盤毒梟者，亦有中、小
    盤之分，甚或僅止於吸毒者友儕間為求互通有無之有償轉讓
    者亦有之，其販賣行為所造成危害社會之程度自屬有異，法
    律科處此類犯罪，所設之法定最低本刑卻同為「死刑或無期
    徒刑；處無期徒刑者，得併科新臺幣（下同）1千萬元以下
    罰金」，不可謂不重。於此情形，倘依其情狀處以有期徒刑
    ，即足以懲儆，並可達防衛社會之目的者，自非不可依客觀
    之犯行與主觀之惡性二者加以考量其情狀，是否有可憫恕之
    處，適用刑法第59條之規定酌量減輕其刑，期使個案裁判之
    量刑，能斟酌至當，符合比例原則。被告甲○○就如附表所
    示販賣海洛因予他人之次數僅有5次，對象為1人，每次販賣
    之金額為1000元至2000元不等，其重量僅得供施用數次，其
    先後販賣第一級毒品海洛因之所得金額共計7500元；被告乙
    ○○販賣海洛因之次數亦僅4次，且僅為換取免費海洛因施
    用而幫忙被告甲○○出面交易，其2人實際販售之毒品數量
    ，較諸販毒集團尚屬零星小額，其販售數量及販賣所得金額
    尚非鉅額，且其2人僅係單純販賣交易毒品，並無施用強暴
    、脅迫之不法手段，更無向購買毒品之人積極催討交易款項
    ，以其情節而論，其惡性尚不如專以販賣第一級毒品維生之
    販毒集團重大，其2人既非販賣毒品之大盤或中盤商，其販
    賣毒品之行為尚未造成無可彌補之鉅大危害。觀諸其造成社
    會整體侵害之程度尚非鉅大，而所犯之各次販賣第一級毒品
    罪，其最輕法定本刑為無期徒刑，實屬情輕法重，衡其犯罪
    情狀在客觀上顯非不可憫恕，以其所犯之罪之最低法定刑為
    無期徒刑而言，本院認為法重情輕，縱使量處法定最低刑度
    之無期徒刑，仍嫌過重，本院依其客觀之犯行與主觀之惡性
    二者加以考量其犯罪情狀，就其2人各次販賣第一級毒品之
    犯行，爰依刑法第59條之規定，減輕其刑。又被告被告甲○
    ○、乙○○同時具有加重及減輕事由，就法定刑為罰金刑部
    分應依法先加後減，至法定刑為死刑、無期徒刑部分則僅予
    減輕其刑。
(七)爰審酌被告甲○○、乙○○販賣第一級毒品海洛因之對象、
    數量、金額；販賣海洛因毒品戕害他人健康，足使購買施用
    者導致精神障礙、性格異常，甚至造成生命危險之生理成癮
    性及心理依賴性，危害社會治安，惡性非輕，及被告甲○○
    不思以正當途徑合法掙取金錢，圖以販賣第一級毒品獲利；
    被告乙○○僅為賺取免費毒品施用，犯罪動機不良，惟被告
    甲○○供出其上游持用電話，使檢警因而破獲柯昆宏等人販
    賣毒品，對杜絕毒品氾濫亦有貢獻，暨犯罪後均坦承犯行、
    犯後態度良好等一切情狀，各量處如主文所示之刑，並定其
    應執行之刑。
(八)末按犯第4條至第9條、第12條、第13條或第14條第1項、第2
    項之罪者，其供犯罪所用或因犯罪所得之財物，均沒收之，
    如全部或一部不能沒收時，追徵其價額或以其財產抵償之，
    毒品危害防制條例第19條第1項定有明文，又該條規定，屬
    相對沒收主義之立法，其應沒收之物，應以屬被告或共犯所
    有者為限。又該規定所稱「追徵其價額」者，係指所沒收之
    物為金錢以外之其他財物而無法沒收時，應追徵其價額，使
    其繳納與原物相當之價額。如所得財物為金錢而無法沒收時
    ，始應「以其財產抵償之」（最高法院93年度臺上字第462
    號、95年度臺上字第305號判決意旨參照）。查，前揭被告
    乙○○販賣第一級毒品海洛因所使用之0000000000號行動電
    話1支及SIM卡1張，為被告乙○○母親陳桂英所有而交由被
    告乙○○使用，業據被告乙○○供承在卷，並有中華電信資
    料查詢在卷可稽（參臺灣彰化地方法院檢察署97年度他字
    1015 號偵查卷宗第45頁），依前開規定，自不予以宣告沒
    收，併此敘明。另按毒品危害防制條例第19條第1項規定，
    犯販賣毒品罪者，其犯罪所得之財物均沒收之，係採義務沒
    收主義。故販賣毒品所得之對價，不問其中成本若干，利潤
    多少，均應全部諭知沒收，貫徹政府查禁煙毒之決心，以符
    立法本旨（最高法院91年度臺上字第2419號判決意旨參照）
    。查，被告甲○○如附表所示及被告乙○○如附表編號2至5
    所示各次販賣第一級毒品海洛因所得之現金，既均未扣案，
    自應依毒品危害防制條例第19條第1項規定，併予宣告沒收
    ，如全部或一部不能沒收時，分別或連帶以其財產抵償之。
據上論斷，應依刑事訴訟法第299條第1項前段，毒品危害防制條
例第4條第1項、第19條第1項，刑法第11條、第28條、第47條第1
項、第59條、第51條第5款，判決如主文。
本案經檢察官張聖傳到庭執行職務。
中    華    民    國    98    年    2     月    2     日
                  刑事第五庭  審判長  法  官  周淡怡
                                      法  官  周莉菁
                                      法  官  蔡家瑜
以上正本證明與原本無異。
如不服本判決應於收受判決後10日內向本院提出上訴書狀，並應
敘述具體理由；其未敘述上訴理由者，應於上訴期間屆滿後20日
內向本院補提理由書（均須按他造當事人之人數附繕本）「切勿
逕送上級法院」。
中    華    民    國    98    年    2     月    2     日
                                      書記官  陳秀鳳
附錄論罪科刑法條：
毒品危害防制條例第四條第一項、第二項：
製造、運輸、販賣第一級毒品者，處死刑或無期徒刑；處無期徒
刑者，得併科新臺幣一千萬元以下罰金。
製造、運輸、販賣第二級毒品者，處無期徒刑或七年以上有期徒
刑，得併科新臺幣七百萬元以下罰金。
附表：
┌─┬───┬─────┬───────┬──────┬────┬──────────┐
│編│販賣  │販賣時間  │交易地點      │販賣毒品種類│所犯罪名│主文                │
│號│對象  │          │              │、次數及價格│        │                    │
├─┼───┼─────┼───────┼──────┼────┼──────────┤
│一│林有志│97年2月26 │彰化縣芳苑鄉功│甲○○販賣海│毒品危害│甲○○販賣第一級毒品│
│  │      │日晚間某時│湖路653巷3弄妮│洛因，1次， │防制條例│，累犯，處有期徒刑拾│
│  │      │          │可卡拉OK店旁  │1000元      │第4條第1│伍年陸月。販賣毒品所│
│  │      │          │              │            │項販賣第│得財物新臺幣壹仟元沒│
│  │      │          │              │            │一級毒品│收之，如全部或一部不│
│  │      │          │              │            │罪      │能沒收時，以其財產抵│
│  │      │          │              │            │        │償之。              │
├─┼───┼─────┼───────┼──────┼────┼──────────┤
│二│林有志│97年4月間 │彰化縣芳苑鄉新│由乙○○出面│毒品危害│甲○○共同販賣第一級│
│  │      │某日      │街村海邊堤防58│販賣海洛因，│防制條例│毒品，累犯，處有期徒│
│  │      │          │公里處水門    │1次，2000元 │第4條第1│刑拾伍年陸月。販賣毒│
│  │      │          │              │            │項販賣第│品所得財物新臺幣貳仟│
│  │      │          │              │            │一級毒品│元與乙○○連帶沒收之│
│  │      │          │              │            │罪      │，如全部或一部不能沒│
│  │      │          │              │            │        │收時，以其與乙○○之│
│  │      │          │              │            │        │財產連帶抵償之。    │
│  │      │          │              │            │        │                    │
│  │      │          │              │            │        │乙○○共同販賣第一級│
│  │      │          │              │            │        │毒品，累犯，處有期徒│
│  │      │          │              │            │        │刑拾伍年肆月。販賣毒│
│  │      │          │              │            │        │品所得財物新臺幣貳仟│
│  │      │          │              │            │        │元與甲○○連帶沒收之│
│  │      │          │              │            │        │，如全部或一部不能沒│
│  │      │          │              │            │        │收時，以其與甲○○之│
│  │      │          │              │            │        │財產連帶抵償之。    │
├─┼───┼─────┼───────┼──────┼────┼──────────┤
│三│林有志│97年4月間 │彰化縣芳苑鄉新│由乙○○出面│毒品危害│甲○○共同販賣第一級│
│  │      │某日      │光巷1之1號薛登│販賣海洛因，│防制條例│毒品，累犯，處有期徒│
│  │      │          │揚居所處      │1次，1000元 │第4條第1│刑拾伍年陸月。販賣毒│
│  │      │          │              │            │項販賣第│品所得財物新臺幣壹仟│
│  │      │          │              │            │一級毒品│元與乙○○連帶沒收之│
│  │      │          │              │            │罪      │，如全部或一部不能沒│
│  │      │          │              │            │        │收時，以其與乙○○之│
│  │      │          │              │            │        │財產連帶抵償之。    │
│  │      │          │              │            │        │                    │
│  │      │          │              │            │        │乙○○共同販賣第一級│
│  │      │          │              │            │        │毒品，累犯，處有期徒│
│  │      │          │              │            │        │刑拾伍年肆月。販賣毒│
│  │      │          │              │            │        │品所得財物新臺幣壹仟│
│  │      │          │              │            │        │元與甲○○連帶沒收之│
│  │      │          │              │            │        │，如全部或一部不能沒│
│  │      │          │              │            │        │收時，以其與甲○○之│
│  │      │          │              │            │        │財產連帶抵償之。    │
├─┼───┼─────┼───────┼──────┼────┼──────────┤
│四│林有志│97年4月21 │彰化縣芳苑鄉功│由乙○○出面│毒品危害│甲○○共同販賣第一級│
│  │      │日中午某時│湖路653巷3弄妮│販賣海洛因，│防制條例│毒品，累犯，處有期徒│
│  │      │          │可卡拉OK店旁  │1次，2000元 │第4條第1│刑拾伍年陸月。販賣毒│
│  │      │          │              │            │項販賣第│品所得財物新臺幣貳仟│
│  │      │          │              │            │一級毒品│元與乙○○連帶沒收之│
│  │      │          │              │            │罪      │，如全部或一部不能沒│
│  │      │          │              │            │        │收時，以其與乙○○之│
│  │      │          │              │            │        │財產連帶抵償之。    │
│  │      │          │              │            │        │                    │
│  │      │          │              │            │        │乙○○共同販賣第一級│
│  │      │          │              │            │        │毒品，累犯，處有期徒│
│  │      │          │              │            │        │刑拾伍年肆月。販賣毒│
│  │      │          │              │            │        │品所得財物新臺幣貳仟│
│  │      │          │              │            │        │元與甲○○連帶沒收之│
│  │      │          │              │            │        │，如全部或一部不能沒│
│  │      │          │              │            │        │收時，以其與甲○○之│
│  │      │          │              │            │        │財產連帶抵償之。    │
├─┼───┼─────┼───────┼──────┼────┼──────────┤
│五│林有志│97年5月5日│彰化縣芳苑鄉功│由乙○○出面│毒品危害│甲○○共同販賣第一級│
│  │      │上午10時30│湖路653巷3弄妮│販賣海洛因，│防制條例│毒品，累犯，處有期徒│
│  │      │分許      │可卡拉OK店旁  │1次，1500元 │第4條第1│刑拾伍年陸月。販賣毒│
│  │      │          │              │            │項販賣第│品所得財物新臺幣壹仟│
│  │      │          │              │            │一級毒品│伍佰元與乙○○連帶沒│
│  │      │          │              │            │罪      │收之，如全部或一部不│
│  │      │          │              │            │        │能沒收時，以其與薛登│
│  │      │          │              │            │        │揚之財產連帶抵償之。│
│  │      │          │              │            │        │                    │
│  │      │          │              │            │        │乙○○共同販賣第一級│
│  │      │          │              │            │        │毒品，累犯，處有期徒│
│  │      │          │              │            │        │刑拾伍年肆月。販賣毒│
│  │      │          │              │            │        │品所得財物新臺幣壹仟│
│  │      │          │              │            │        │伍佰元與甲○○連帶沒│
│  │      │          │              │            │        │收之，如全部或一部不│
│  │      │          │              │            │        │能沒收時，以其與陳秋│
│  │      │          │              │            │        │源之財產連帶抵償之。│
└─┴───┴─────┴───────┴──────┴────┴──────────┘


司法院資訊處製作；財團法人民間司法改革基金會備份。
